臺灣高雄地方法院刑事判決　　　　　　　　94年度訴字第84號
公　訴　人　臺灣高雄地方法院檢察署檢察官
被　　　告　甲○○
上列被告因違反毒品危害防制條例案件，經檢察官提起公訴（93
年度毒偵字第7585號）及移送併案審理（94年度毒偵字第2289號
、94年度毒偵字3337號），被告於本院準備程序為有罪之陳述，
經合議庭裁定由受命法官依簡式審判程序獨任審理，判決如下：
    主  文
甲○○連續施用第一級毒品，處有期徒刑拾壹月，扣案之第一級
毒品海洛因壹包（淨重零點零壹公克，空包裝重零點貳參公克）
沒收燬銷之。
    事  實
一、甲○○前於民國91年間，因施用毒品案件，經檢察官聲請本
    院以91年度毒聲字第4514號裁定施以觀察、勒戒後，認有繼
    續施用毒品傾向，復經檢察官聲請本院以91年度毒聲字第54
    74號裁定令入戒治處所施以強制戒治，並經本院以92年度毒
    聲字第1175號裁定停止戒治，所餘戒治期間，付保護管束。
    復因於保護管束期間施用毒品，經本院以92年度毒聲字第33
    15號裁定撤銷停止戒治，令入戒治處所施以強制戒治，甫於
    93年1 月17日（起訴書誤載為1 月16日）執行完畢出監，並
    經臺灣高雄地方法院檢察署檢察官於93年8 月17日以93年度
    戒毒偵字第893 號為不起訴處分確定。詎甲○○仍未戒除毒
    癮，於前揭強制戒治執行完畢釋放後5 年內，基於施用第一
    級毒品海洛因之概括犯意及施用第二級毒品甲基安非他命之
    犯意，連續於附表所示之時間、地點，以將海洛因摻葡萄糖
    水，復以注射針筒吸取後，注射手臂血管之方式，施用第一
    級毒品海洛因多次，並於93年9 月21日上午10時35分許採尿
    時回溯24小時內某時（不含為警逮捕後公權力拘束期間），
    以將海洛因摻雜甲基安非他命後注射之方式，同時施用第一
    級毒品海洛因及第二級毒品甲基安非他命1 次，旋分別於93
    年9 月21日上午10時35分許、94年1 月31日下午4 時10分許
    ，經警通知至高雄縣政府警察局鳳山分局採尿；復於94年3
    月11日下午2 時許，在高雄縣大社鄉○○村○○路84巷57號
    前為警查獲，並扣得如附表所示之物，被告於上揭3 次被查
    獲時，經採集尿液鑑定，均呈嗎啡類陽性反應，93年9 月21
    日所採尿液並呈甲基安非他命類陽性反應，始悉上情。
二、案經高雄縣政府警察局仁武分局、高雄市政府警察局左營分
    局報請臺灣高雄地方法院檢察署檢察官偵查起訴及移送併案
    審理。
    理  由
一、按本件被告甲○○所犯係死刑、無期徒刑、最輕本刑為3 年
    以上有期徒刑以外之罪，其於準備程序就前揭被訴事實為有
    罪之陳述，經受命法官告知簡式審判程序之旨，並聽取其與
    公訴人之意見後，本院認無不得或不宜改依簡式審判程序進
    行之情事，依刑事訴訟法第273 條之1 第項、第284 條之1
    規定，裁定本件由受命法官獨任進行簡式審判程序，合先敘
    明。
二、上揭犯罪事實，業據被告於警詢、偵訊及本院審理時分別供
    認不諱，且其先後經警採集尿液送檢驗結果，呈嗎啡及甲基
    安非他命陽性反應，分別有臺灣檢驗科技股份有限公司93年
    10月6 日報告編號KＺ000000000000濫用藥物尿液檢驗報告、
    長榮大學94年2 月17日TRC 檢體編號KA0000000 確認報告、
    高雄市立凱旋醫院94年3 月28日檢體標號C106濫用藥物尿液
    檢驗報告各1 紙在卷可稽。再者，為警於94年3 月11日查獲
    之白粉1 包，經送法務部調查局檢驗結果，含有第一級毒品
    海洛因成分，淨重0.01公克、空包裝重0.23公克，此有法務
    部調查局94年4 月7 日調科壹字第220019928 號鑑定通知書
    1 紙在卷可憑，並有94年3 月11日查獲被告持有第一級毒品
    海洛因之照片4 張附卷足參。綜上足認，被告前揭自白與事
    實相符，應堪採為被告有罪之證據，則被告前揭連續施用第
    一級毒品海洛因及施用第二級毒品甲基安非他命之事實，堪
    以認定。
三、查被告前於91年間，因施用毒品案件，經檢察官聲請本院以
    91年度毒聲字第4514號裁定施以觀察、勒戒後，認有繼續施
    用毒品傾向，復經檢察官聲請本院以91年度毒聲字第5474號
    裁定令入戒治處所施以強制戒治，並經本院以92年度毒聲字
    第1175號裁定停止戒治，所餘戒治期間，付保護管束。復因
    於保護管束期間施用毒品，經本院以92年度毒聲字第3315號
    裁定撤銷停止戒治，令入戒治處所施以強制戒治，甫於93年
    1 月17日執行完畢出監，此有臺灣高等法院前案紀錄表1份
    在卷可查，其於前案強制戒治執行完畢釋放後5 年內，再犯
    本件毒品危害防制條例第10條第1 項、第2 項之罪，犯罪事
    證明確，其所為顯與該條例第23條第2 項之規定相符，應予
    依法論科。
四、按海洛因、甲基安非他命分屬毒品危害防制條例第2 條第2
    項第1 、2 款所定之第一、二級毒品，均不得非法持有、施
    用，次按毒品之施用並無一定方式，端視施用者之喜好而定
    甲基安非他命之施用方式除注射外，另有燒烤吸食及吞服等
    。另依法務部調查局鑑驗毒品證物之經驗，曾發現海洛因與
    甲基安非他命摻雜之案例，由此研判確有可能將前述兩種毒
    品合併施用之可能，此有法務部調查局93年9 月14日調科壹
    字第09300366970 號函足資參照。被告於上揭強制治戒期滿
    釋放後，5 年內再施用第一級毒品海洛因，及同時施用第一
    級毒品海洛因與第二級毒品甲基安非他命，是核被告所為，
    係犯毒品危害防制條例第10條第1 項之施用第一級毒品罪及
    同條第2 項之施用第二級毒品罪。被告持有第一級毒品海洛
    因、第二級毒品甲基安非他命進而施用，其持有海洛因、甲
    基安非他命之低度行為，應為施用之高度行為所吸收，均不
    另論罪。又被告先後多次施用第一級毒品海洛因之行為，時
    間緊接，所犯係構成要件相同之罪，顯係基於概括犯意反覆
    為之，為連續犯，應依法論以一罪，並加重其刑。另被告於
    93年9 月21日上午10時35分許採尿時回溯24小時（不含為警
    逮捕後公權力拘束期間）內某時，同時施用第一級毒品海洛
    因及第二級毒品甲基安非他命，已據被告於本院審理時供述
    明確，其係以一施用行為同時觸犯施用第一級毒品罪、施用
    第二級毒品罪，為想像競合犯，依刑法第55條之規定，應從
    一重之施用第一級毒品罪論處，公訴人認二罪應分論併罰，
    容有誤會。至檢察官移送併案審理部分（94年度毒偵字第
    2289 號 、94年度毒偵字第3337號）即被告於94年1 月31日
    下午4 時10分許採尿時回溯24小時（不含為警逮捕後公權力
    拘束期間）內某時及同年3 月11日下午2 時30分許採尿時回
    溯24小時（不含為警逮捕後公權力拘束期間）內某時施用第
    一級毒品海洛因之犯行，雖均未據起訴，惟與已起訴論罪科
    刑部分，均有連續犯之裁判上一罪關係，為起訴效力所及，
    既經查明，本院自得一併審究，附此敘明。爰審酌被告施用
    毒品，自殘己身，經觀察、勒戒、強制戒治後，仍屢次施用
    毒品，顯見其戒毒之意志不堅，自制力不佳，應有入監矯治
    之必要，惟念及被告施用毒品，本質上屬於病患性行為，且
    其犯後均已坦承犯行等一切情狀，量處如主文所示之刑，以
    示懲儆。
五、扣案之海洛因1 包（淨重0.01公克，空包裝重0.23公克），
    為查獲之第一級毒品，已如前述，又上開包裝袋因包覆海洛
    因，衡情顯難與毒品完全析離，均應依毒品危害防制條例第
    18條第1 項前段規定，併予宣告沒收銷燬之；至因鑑驗耗盡
    之海洛因既已滅失，自無庸再為沒收銷燬之諭知。
據上論斷，應依刑事訴訟法第273 條之1 第1 項、第284 條之1
、第299 條第1 項前段，毒品危害防制條例第10條第1 項、第2
項、第18條第1 項前段，刑法第11條、第56條、第55
條，判決如主文。
本案經檢察官乙○○到庭執行職務。
中　　華　　民　　國　　94　　年　　9 　　月　　23　　日
                  刑事第九庭    法　官  謝梨敏
以上正本，係照原本作成，證明與原本無異。
如不服本判決，應於送達後10日內，向本院提出上訴狀。
中　　華　　民　　國　　94　　年　　9 　　月　　23　　日
                                書記官  林志衡
附錄本判決論罪之法條：
毒品危害防制條例第10條
施用第1級毒品者，處6月以上5年以下有期徒刑。
施用第2級毒品者，處3年以下有期徒刑。
附表：
┌─┬──────┬─────┬─────┬─────┐
│編│  施用時間  │ 施用地點 │ 施用毒品 │扣得物品  │
│號│            │          │          │          │
├─┼──────┼─────┼─────┼─────┤
│  │自93年9 月21│高雄縣大社│連續施用第│          │
│一│日上午10時35│鄉神農村翠│一級毒品海│          │
│  │分許採尿時回│屏路84巷57│洛因多次及│          │
│  │溯24小時內某│號11樓住處│同時施用第│          │
│  │時（不含為警│          │一級毒品海│          │
│  │逮捕後公權力│          │洛因與第二│          │
│  │拘束期間）起│          │級毒品安非│          │
│  │，至同年12月│          │他命1次   │          │
│  │6日 晚間某時│          │          │          │
│  │止          │          │          │          │
├─┼──────┼─────┼─────┼─────┤
│  │94年1 月31日│高雄縣大社│第一級毒品│          │
│  │下午4 時10分│鄉神農村翠│海洛因    │          │
│二│許採尿時回溯│屏路84巷57│          │          │
│  │24 小 時（檢│號11樓住處│          │          │
│  │察官併辦意旨│          │          │          │
│  │書誤載為48小│          │          │          │
│  │時，不含為警│          │          │          │
│  │逮捕後公權力│          │          │          │
│  │拘束期間）內│          │          │          │
│  │某時        │          │          │          │
├─┼──────┼─────┼─────┼─────┤
│  │94年3 月11日│高雄縣大社│第一級毒品│第一級毒品│
│三│下午2 時30分│鄉神農村翠│海洛因    │海洛因1 包│
│  │許採尿時回溯│屏路84巷57│          │（淨重0.01│
│  │24小時（不含│號11樓    │          │公克，空裝│
│  │為警逮捕後公│          │          │重0.23公克│
│  │權力拘束期間│          │          │）        │
│  │）內某時    │          │          │          │
└─┴──────┴─────┴─────┴─────┘
